---
title: "Ejercicio Práctico"
output:
  html_document: default
---


La siguiente red muestra los contactos entre los terroristas que llevaron a cabo los secuestros del 11 de septiembre en 2001. 

```{r, message=F,warning=F}
#install.packages("devtools")
library("devtools") 
devtools::install_github("DougLuke/UserNetR")
library("statnet") 
library("UserNetR")
library("tidyverse")
data("Krebs")
data_911 <- Krebs

adjacency_matrix <- as.sociomatrix(data_911)
plot.network(network(adjacency_matrix))

```

Los datos se encuentran almacenados en forma de una "adjacency matrix", una matrix cuadrada donde cada fila (i)/columna (j) corresponde a un terrorista. Si la celda (ij) contiene un 1 significa que el terrorista i y el terrorista j estaban relacionaos. Los ceros indican ausencia de relación. Por definición las celdas en que i=j contienen ceros. La "adjacency matrix" se ve así:

```{r}
adjacency_matrix
```

Otra forma de almacenar la misma información es usando una "edgelist", es decir, una base de datos en cada fila corresponde a una relación entre un par de terroristas (ego y alter). Los valores en la variables ego y alter corresponden a los identificadores de cada terroristas (i/j en la adjacency matrix). Cuando dos terroristas no están relacionados entre si la fila correspondiente es omitida de la base de datos. La edgelist se ve así:

```{r, message=FALSE, warning=FALSE}
edgelist <- read.csv(url("https://raw.githubusercontent.com/mebucca/dar_soc4001/master/slides/class_10/network_terrorists911.csv"))

edgelist 
```

Ejercicios:
  
  
1. Pasar datos de ancho a largo para transformar la "edgelist" de tal forma que sea como la "adjacency matrix"

```{r, echo=TRUE}
adjacency_tibble <- edgelist %>% mutate(edge = 1) %>%
  complete(ego,alter, fill=list(edge = 0)) %>%
  pivot_wider(names_from = alter, values_from = edge)
  
adjacency_tibble 
```


2. Transforma la base de datos creada en 1 para que se vea nuevamente como la "edgelist". 

```{r, echo=TRUE}
edgelist_tibble <- adjacency_tibble %>%
  pivot_longer(-ego, names_to = "alter", values_to = "edge") %>%
  # filter(edge==1) %>%
  mutate(edge = if_else(edge==1,edge,NA_real_)) %>%
  drop_na(edge) %>%
  select(-edge)

edgelist_tibble
```

3. Cargar la siguiente bases de datos World Inequality Data

```{r, message=FALSE, warning=FALSE}
options(repos = list(CRAN="http://cran.rstudio.com/"))
install.packages("devtools")
devtools::install_github("WIDworld/wid-r-tool")
library("wid")

data_inequality <- download_wid(
  indicators = "shweal", # Shares of personal wealth
  areas = c("FR","GB","DE","US"),  # In France, Great Britain, Germany, USA
  perc = c("p0p50", "p90p100", "p99p100") # Bottom 50%, top 10% and top 1%
) %>% select(-variable) %>% arrange(country,year)

data_inequality %>% as_tibble()
```

Hacer explícitos los NAs implícitos y rellenar valores perdidos con el valor del año anterior disponible para el mismo país en la misma variable chequear que los datos estén ordenados correctamente

```{r, , echo=TRUE, message=FALSE, warning=FALSE}
data_inequality <- data_inequality %>% complete(country,percentile,year) %>%
  arrange(country,percentile,year) %>%
  group_by(country,percentile) %>%
  fill(value, .direction = "down")

data_inequality 
```

4. Poner cada variable ("percentile") en una variable separadamente (wide)

```{r, , echo=TRUE, message=FALSE, warning=FALSE}
data_inequality <- data_inequality %>%  mutate(id = row_number()) %>% 
  pivot_wider(names_from = percentile, values_from = value) %>%
  select(-id)

data_inequality 
```