---
title: "Ejercicio Práctico"
output:
  html_document: default
  pdf_document: default
---

I.  Bajar submuestra de CASEN 2017 desde repositorio Github del curso usando el siguiente código:


```{r, warning=FALSE, message=FALSE}
library("tidyverse")

file <- url("https://github.com/mebucca/dar_soc4001/blob/master/slides/class_6/sample_casen2017.csv?raw=true")
data_casen2017 <- read_csv(file)
```

Los datos se ven así:

```{r, warning=FALSE, message=FALSE}
data_casen2017 %>% str()
```


1) Usando un `for` loop, para cada región haz una table de contingencia cruzando las variables `edyc` y `sexo`. Guarda cada tabla en un objeto distinto usando la función `assign()`. 

* Nota: para hacer un tabla de contingencia usa código del siguiente tipo: `data %>% with(table(var1,var2))`


```{r, warning=FALSE, message=FALSE}
regiones <- unique(data_casen2017$region)

for (r in regiones) {
  mitabla <- data_casen2017 %>% filter(region == r) %>%
  with(table(educ,sexo)) 
  nombre_tabla <- paste0("tabla_",r)
  assign(nombre_tabla,mitabla)
}

tabla_1
tabla_13
```

2) Usando las funciones `nest()` y `map()`del paquete `purrr`, para cada región haz una tabla de contingencia cruzando las variables `educ` y `sexo`. 

* Nota: para hacer un tabla de contingencia la función `map()` debe tomar los siguientes argumentos: `map(.x = data, .f= ~ table(.$var1,.$var2)`. Guarda el resultado en un objecto. 

```{r, warning=FALSE, message=FALSE}
tables <- data_casen2017 %>% nest(-region) %>%
  mutate(mitabla = map(.x = data, .f= ~ table(.$educ,.$sexo) ))

tables$mitabla
tables$mitabla[[1]]
```

3. Repite el mismo proceso de la pregunta 2 pero usa la función `unnest()` para dejar todas las tablas en una misma bases de datos. 

```{r, warning=FALSE, message=FALSE}
tables_df <- data_casen2017 %>% nest(-region) %>%
  mutate(mitabla = map(.x = data, .f= ~ table(.$educ,.$sexo) )) %>%
  select(-data) %>%
  unnest()

tables_df
```