---
title: "Ejercicio Práctico"
output:
  html_document: default
  pdf_document: default
---


Bajar datos covid desde repositorio Github del Ministerio de la Ciencia
Repositorio y descripción de los datos: [Link](https://github.com/MinCiencia/Datos-COVID19/tree/master/output/producto1)

En particular: "El archivo Covid-19.csv contiene las columnas 'Región', ‘Código Región’, 'Comuna', ‘Código comuna’, 'Población', múltiples columnas correspondientes a '[fecha]', y una columna 'Tasa'. Estas últimas columnas, ‘[fecha]’, contienen los 'Casos Confirmados' reportados por el Ministerio de Salud de Chile en cada una de las fechas que se indican en las respectivas columnas.

```{r, message=FALSE, warning=FALSE}
library("readr")
library("tidyverse")

# almacenamos en R
data_covid <- read.csv(url("https://raw.githubusercontent.com/MinCiencia/Datos-COVID19/master/output/producto1/Covid-19.csv"))


# visualizamos los datos
data_covid %>% as_tibble()
```


Ejercicios:
  
  
1. Pasar datos de ancho a largo para que se vean así:  
```{r}
data_covid <- data_covid %>% 
  pivot_longer(cols = starts_with("X"), 
               names_to = "Fecha", values_to = "Casos_diarios", names_prefix="X") %>% 
  mutate(Fecha = as.Date(Fecha, format = "%Y.%m.%d")) # opcional

data_covid  
```


2.1 Calcular(a) el promedio de casos por cada 1000 mil habitantes en cada comuna y (b) el total de casos por cada 1000 mil habitantes en cada comuna. El resultado se debe ver así: 

```{r}
stats_covid_comunas <- data_covid %>% group_by(Comuna) %>%
  summarise(across(Casos_diarios, list(promedio_cada1000hbs = ~ mean(1000*.x/Poblacion,rm=T), 
                                       total_cada1000hbs = ~ sum(1000*.x/Poblacion,rm=T) )))

stats_covid_comunas
```

