---
title: "Ejercicio Práctico"
output:
  html_document: default
  pdf_document: default
---

I.  Bajar submuestra d CASEN 2017 desde repositorio Github del curso usando el siguiente código:


```{r, warning=FALSE, message=FALSE}
library("tidyverse")

file <- url("https://github.com/mebucca/dar_soc4001/blob/master/slides/class_6/sample_casen2017.csv?raw=true")
data_casen2017 <- read_csv(file)
```

Los datos se ven así:

```{r, warning=FALSE, message=FALSE}
data_casen2017 %>% glimpse()
```


1) Haz el siguiente gráfico usando `geom_histogram()`:

```{r, warning=FALSE, message=FALSE}
data_casen2017 %>% filter(sexo==1, edad>18 & edad<65) %>%
  ggplot(aes(x=yautcor/1000)) +
  geom_histogram(colour="black", fill="green") +
  labs(title="Distribución del ingreso autónomo en Chile",
       subtitle = "Hombres entre 18 y 65 años",
       y="Frecuencia", x="Ingreso autónomo corregido (miles de pesos)") 
```

2) Haz el siguiente gráfico. Prueba primero usando `geom_point()` y  luego trata con `geom_jitter()`:

```{r, warning=FALSE, message=FALSE}
data_casen2017 %>% filter(edad>18 & edad<65) %>%
  mutate(sexo_text = case_when(sexo==1 ~ "Hombre", sexo==2 ~ "Mujer")) %>%
  ggplot(aes(x=esc, y=log(yautcor), colour=sexo_text)) +
  #geom_point(alpha=0.3) +
  geom_jitter(alpha=0.2) +
  labs(title="Relación entre educación e ingresos",
       subtitle = "Individuos entre 18 y 65 años",
       y="Log autónomo corregido", x="Años de escolaridad", colour="Sexo") 
```

II. Carga datos históricos sobre clima en Autralia desde repositorio Github del curso usando el siguiente código:

```{r, warning=FALSE, message=FALSE}
file <- url("https://raw.githubusercontent.com/mebucca/dar_soc4001/master/slides/class_11/aus_weather.csv")
clima_australia <- read_csv(file)
```

Los datos se ven así:

```{r, warning=FALSE, message=FALSE}
clima_australia %>% glimpse()
```

3) Haz el siguiente gráfico usando `geom_line()` y  `geom_point()`:

```{r, warning=FALSE, message=FALSE}
clima_australia %>% group_by(Year) %>%
  mutate(daily_avg = if_else(daily_avg==0,NA_real_,daily_avg)) %>%
  summarise(temperatura = mean(daily_avg, na.rm = T)) %>% 
  ggplot(aes(x=Year,y=temperatura)) +
  geom_point(alpha=0.5, colour="red") +
  geom_line(colour="blue") +
  labs(x="Año", y="Temperatura (celsius)", title="Promedio de temperatura anual", subtitle="daily_avg")
```

Importante: debes transformar previamente los ceros de la variable `daily_avg` en `NA_real_` para calcular correctamente el promedio de temperatura anual. 

4) Usa el siguiente código para transformar crear una variable de fecha a partir de las variables `Year`, `Month`, `Day`.  

```{r, warning=FALSE, message=FALSE}
library("lubridate")
clima_australia <- clima_australia %>% 
mutate(fecha = make_datetime(Year, Month, Day))
```
Haz el siguiente gráfico usando `geom_line()`:

```{r, warning=FALSE, message=FALSE}
clima_australia %>% 
  ggplot(aes(x=fecha,y=rainfall_mm)) +
  geom_line(colour="blue", alpha=0.7) +
  labs(x="Fecha", y="Milímetros diarios de lluvia", title="Evolución lluvia en Australia", subtitle="milímetros diarios")
```

