---
params:
   new_title: "My Title!"
title: "`r params$new_title`"
author: "Mauricio Bucca"
date: "17 de Noviembre 2022"
output:
  word_document: default

---

```{r setup, include=FALSE}
knitr::opts_chunk$set(echo=FALSE, eval=TRUE, message=FALSE, warning=FALSE, fig.height=6)

# Carga paquetes
library("haven")
library("tidyverse")
library("stargazer")
library("knitr")
library("viridis")
library("xtable")
library("rmarkdown")
library("tinytex")


setwd(dirdata)
essdata <- read_dta("ESS8_subset.dta"); essdata

setwd(dircode)
source("2_exploration.R")

setwd(dircode)
source("3_recoding.R")

essdata_sub_cntry <- essdata_sub %>% filter(cntry == i)


```

## Introducción


Este resumen está basados en los datos correspondientes al país  `r paises_nombres[which(paises==i)]`, con N= `r nrow(essdata_sub_cntry)` y `r sum(is.na(essdata_sub_cntry$age))` valores perdidos.

## Marco Teórico

Por las tardes en `r paises_nombres[which(paises==i)]` la gente acostumbra a relajarse de la siguiente manera.

```{r, results = "asis"}
    cat(paste0("![Comida típica de ",paises_nombres[which(paises==i)],"]","(pics/", i, ".jpg)"), "\n")
```

\newpage

## Resultados

La siguiente figura resume nuestros resultados

```{r}
fig <- essdata_sub_cntry %>% filter(age>30) %>% ggplot(aes(x=yrbrn, y=eisced, colour=gndr_string)) +
	geom_point(alpha=0.2, position = jitter) +
	geom_smooth(method="lm",se=F) + 
  	scale_color_viridis(discrete=TRUE, option="plasma") +
    labs(x="año de nacimento", y="máxima educación alcanzada", colour="genero")
print(fig)
```
